fst/function_words.lexc
! Function words — hand-written override.
! Dispatched before Nouns so they take precedence.

LEXICON FunctionWords
  ! Particles
  ni+Pcl:ni            # ;
  ne+Pcl:ne            # ;
  te+Pcl:te            # ;
  uka+Pcl:uka          # ;

  ! Conjunctions
  beggi+Cnj:beggi      # ;
  adder+Cnj:adder      # ;
  ei+Cnj:ei            # ;
  sklāits+Cnj:sklāits  # ;
  stā+Cnj:stā          # ;

  ! Adverbs
  kelli+Adv:kelli      # ;
  dabber+Adv:dabber    # ;
  ēmperi+Adv:ēmperi    # ;
  mattai+Adv:mattai    # ;
  nū+Adv:nū            # ;

  ! Interjections
  kukūk+IJ:kukūk       # ;

  ! Pronoun forms (paradigms that don't cover this variant)
  stā+Pron+Sg+Nom+Fem:stā  # ;

  ! ──────────────────────────────────────────────────────────────
  ! Nachtrag 2026-07: Twanksta-Einträge ohne desc-Tag und ohne
  ! Paradigmentabellen (Bucket "no desc, no forms"), POS von Hand
  ! anhand der Übersetzungen zugewiesen.
  ! ACHTUNG: Zeilen mit "UNSICHER" sind nicht abgesicherte
  ! Klassifikationen — vor UD-Annotation gegenprüfen.
  ! ──────────────────────────────────────────────────────────────

  ! Konjunktionen
  be+Cnj:be            # ; ! „und" (homonym zu be+Prp+GovAkk „ohne")
  kāi+SCnj:kāi         # ; ! „dass, damit"
  ! ka: moderne Sprech-Variante von kāi „dass/ob" (YT-Korpus; Enchiridion
  ! nur kāi). Homonym zu kas+Pron+Neut; per CG nach Verba dicendi gewählt.
  ka+SCnj:ka           # ; ! „dass, ob"
  kaddan+SCnj:kaddan   # ; ! „wenn, als"
  ik+SCnj:ik           # ; ! „wenn, falls"
  ikkai+Cnj:ikkai      # ; ! „wenn, solange"
  anga+Cnj:anga        # ; ! „ob"
  neggi+Cnj:neggi      # ; ! „weder … noch"
  nikāi+Cnj:nikāi      # ; ! „als" (nach Komparativ)
  ikāi+SCnj:ikāi       # ; ! UNSICHER: „ob, obwohl" — SCnj oder Pcl?
  ikāigi+SCnj:ikāigi   # ; ! UNSICHER: „als ob" — SCnj oder Adv?
  kāigi+Cnj:kāigi      # ; ! UNSICHER: „wie, als" — Cnj oder Adv (UD: SCONJ/ADV)?
  kaīgi+Cnj:kaīgi      # ; ! UNSICHER: „wie" — Vokalvarianten-Form von kāigi

  ! Präpositionen
  dīnkun+Prp+GovDat:dīnkun  # ; ! „dank" (+ Dat laut Übersetzungsfeld)

  ! Partikeln
  gi+Pcl:gi            # ; ! „doch" (enklitisch)
  jā+Pcl:jā            # ; ! „ja"
  pat+Pcl:pat          # ; ! „eben, gerade"
  madli+Pcl:madli      # ; ! UNSICHER: „bitte" — Pcl oder erstarrte Verbform (3.Sg zu madlītun)?
  mīnus+Pcl:mīnus      # ; ! UNSICHER: „minus" — Pcl/Cnj/Sym?
  plūs+Pcl:plūs        # ; ! UNSICHER: „plus" — Pcl/Cnj/Sym?

  ! Adverbien
  jāu+Adv:jāu          # ; ! „schon"
  dīgi+Adv:dīgi        # ; ! „auch"
  īr+Adv:īr            # ; ! „sogar"
  kwēi+Adv:kwēi        # ; ! „wo"
  nikwēi+Adv:nikwēi    # ; ! „nirgends"
  nikwēigi+Adv:nikwēigi # ; ! „nie, nirgends"
  ! (niaīnunts „niemand" kommt aus Twanksta/gen_lexc; die Korpusschreibung
  !  „niainunts" ohne Makron deckt der Ortho-Layer, s. norm.regex DiphAI)

  ! ni-Komposita
  nikaddan+Adv:nikaddan  # ; ! „niemals"
  nitāli+Adv:nitāli      # ; ! UNSICHER: „nicht so sehr/(so) sehr"?
  nimazīngi+Adv:nimazīngi # ; ! UNSICHER: „ziemlich"?

  wiskwēi+Adv:wiskwēi  # ; ! „überall"
  tēt+Adv:tēt          # ; ! „so, folglich"
  kadāi+Adv:kadāi      # ; ! „einst, ehemals"
  eršandau+Adv:eršandau # ; ! „bisher, bis hierher"
  ezteinū+Adv:ezteinū  # ; ! „von nun an"
  atpenti+Adv:atpenti  # ; ! „rückwärts"
  etwārtai+Adv:etwārtai # ; ! „zurück"
  izwinandau+Adv:izwinandau # ; ! „von außen"
  biskin+Adv:biskin    # ; ! „ein bisschen"
  lāt+Adv:lāt          # ; ! „spät"
  plakkawingi+Adv:plakkawingi # ; ! „plötzlich"
  spōradiskai+Adv:spōradiskai # ; ! „sporadisch"
  rēzewingei+Adv:rēzewingei # ; ! „zeitweise"
  gratis+Adv:gratis    # ; ! „gratis" (Lehnwort)
  mazzais+Adv:mazzais  # ; ! UNSICHER: „wenigstens" — auch Komparativ „weniger" (massais)?
  dwaiwārst+Adv:dwaiwārst   # ; ! „zweimal"
  triwārst+Adv:triwārst     # ; ! „dreimal"
  keturwārst+Adv:keturwārst # ; ! „viermal"
  treīsun+Adv:treīsun  # ; ! „zu dritt"
  nijāu+Adv:nijāu      # ; ! UNSICHER: „nicht mehr" — Adv oder Pcl?
  līgu+Adv:līgu        # ; ! UNSICHER: „gleich, unentschieden" — Adv oder Adj-Neutrum?
  telli+Adv:telli      # ; ! UNSICHER: „soviel" — Korrelat zu kelli; Adv oder Pron?
  delli+Adv:delli      # ; ! UNSICHER: „einige, etliche" — Adv oder indekl. Pron?
  ēntrai+Adv:ēntrai    # ; ! UNSICHER: „innerhalb" — Adv oder Prp (Rektion unbekannt)?

  ! Pronomina (indeklinabel)

  ! Reflexivpronomina (Twanksta sin/sebbei ohne Formen-Tabelle; zu „Swāise acc/dat")
  sin+Pron+Refl+Akk:sin     # ; ! reflexiv, Akkusativ („sich")
  sebbei+Pron+Refl+Dat:sebbei # ; ! reflexiv, Dativ („sich")

  abbejan+Pron:abbejan # ; ! UNSICHER: „beides" — indekl. Pron oder Num?

  ! Numeralia (Hunderter indeklinabel? Formen fehlen im Wörterbuch)
  dwāinadesimt+Num:dwāinadesimt # ; ! „zwölf"
  dwissimta+Num:dwissimta       # ; ! „zweihundert"
  trīsimta+Num:trīsimta         # ; ! „dreihundert"
  kettursimta+Num:kettursimta   # ; ! „vierhundert"
  pēnksimta+Num:pēnksimta       # ; ! „fünfhundert"
  ussimta+Num:ussimta           # ; ! „sechshundert"
  septīnsimta+Num:septīnsimta   # ; ! „siebenhundert"
  astōnsimta+Num:astōnsimta     # ; ! „achthundert"
  newīnsimta+Num:newīnsimta     # ; ! „neunhundert"

  ! Interjektionen (Ausrufezeichen des Wörterbuch-Lemmas entfernt)
  kaīls+IJ:kaīls       # ; ! „Heil! hallo!"
  ērdiw+IJ:ērdiw       # ; ! „tschüß!" (Lemma im Dict: „ērdiw!")
  deiwūtiskan+IJ:deiwūtiskan # ; ! UNSICHER: „bye-bye!" (Dict: „deiwūtiskan!") — erstarrter Akk?

  ! ──────────────────────────────────────────────────────────────
  ! Nachtrag 2026-07-05: korpusbelegte Formen aus der Prüfung von
  ! prussian-grammar/syntax_rules.txt gegen das YouTube-Korpus.
  ! Twanksta-Verweis-Einträge ohne Formen (↑X / [X drv]) fallen in
  ! gen_lexc.py durch — hier nur die BELEGTEN von Hand.
  ! ──────────────────────────────────────────────────────────────

  ! Postposition (§4/§3-Umfeld): regiert vorangestellten Genitiv;
  ! Twanksta: „n psp gen". YT-Korpus 55×+, fast immer „stesse paggan".
  paggan+Psp+GovGen:paggan # ; ! „wegen" (Gen + paggan)

  ! Modus relativus (§18): NUR die korpusbelegte Einzelform (2×,
  ! „tāns astits per gārban"); Twanksta: „↑Būtwei mod rel [astits 61 MK]"
  ! — Katechismus-Referenz, aber belegt. KEINE produktive -ts-Reihe!
  būtwei+V+Rel+Pres+P3:astits # ; ! „sei angeblich"

  ! perwaidinnas = kontrahiertes „perwaidinna si" (Twanksta-Verweis
  ! „[Perwaidīntun si drv]"; YT-Korpus 1×). Spiegelt alle Zellen, in
  ! denen die Vollform „perwaidinna si" lautet.
  ! P3 numeruslos (3sg=3pl, wie im generierten Verblexikon)
  perwaidīntun+V+Ind+Pres+P1+Sg+Refl:perwaidinnas # ;
  perwaidīntun+V+Ind+Pres+P2+Sg+Refl:perwaidinnas # ;
  perwaidīntun+V+Ind+Pres+P3+Refl:perwaidinnas # ;
  perwaidīntun+V+Ind+Pret+P1+Sg+Refl:perwaidinnas # ;
  perwaidīntun+V+Ind+Pret+P2+Sg+Refl:perwaidinnas # ;
  perwaidīntun+V+Ind+Pret+P3+Refl:perwaidinnas # ;

  ! Indeklinable Zehner (syntax_rules §23: bare -t-Form, Nomen trägt
  ! den Kasus; YT-belegt: dwiddesimt, trīsdesimt, ketturdesimt,
  ! septinnadesimt, astōnadesimt, desimt→dessimt via norm-Layer)
  dessimt+Num:dessimt           # ; ! „zehn"
  dwiddesimt+Num:dwiddesimt     # ; ! „zwanzig"
  trīsdesimt+Num:trīsdesimt     # ; ! „dreißig"
  ketturdesimt+Num:ketturdesimt # ; ! „vierzig"
  pēnkdesimt+Num:pēnkdesimt     # ; ! „fünfzig"
  usdesimt+Num:usdesimt         # ; ! „sechzig"
  septīndesimt+Num:septīndesimt # ; ! „siebzig"
  astōndesimt+Num:astōndesimt   # ; ! „achtzig"
  newīndesimt+Num:newīndesimt   # ; ! „neunzig"
  ! (Teens der aīnadesimt-Reihe kommen bereits aus gen_lexc als +Num+Sg+Nom)

  ! (Teens der aīnadesimt-Reihe kommen bereits aus gen_lexc als +Num+Sg+Nom)
